臺灣臺北地方法院刑事判決
110年度易字第696號
公  訴  人  臺灣臺北地方檢察署檢察官
被      告  王乃強


選任辯護人  楊適丞律師（法律扶助）          
上列被告因妨害秘密等案件，經檢察官提起公訴（110年度偵字
第3956號、9460、10224、11165號），本院判決如下：
    主  文
王乃強犯窺視他人非公開活動罪，共貳罪，各處有期徒刑肆月，
如易科罰金，以新臺幣壹仟元折算壹日。又犯竊盜罪，處有期徒
刑陸月，如易科罰金，以新臺幣壹仟元折算壹日。應執行有期徒
刑壹年，如易科罰金，以新臺幣壹仟元折算壹日。
扣案之手機貳支（IMEI：○○○○○○○○○〇三〇一二〇、三五六三七五〇
五〇一四一八七四） 均沒收。
未扣案犯罪所得新臺幣壹萬貳仟伍佰元沒收，於全部或一部不能
沒收或不宜執行沒收時，追徵其價額。
其餘被訴侵入住宅罪部分，公訴不受理。
    犯罪事實
王乃強與許冠臻、鄭秀美均素不相識，王乃強竟基於妨害秘密
  之犯意，分別為下列犯行：
㈠於民國110年1月6日下午5時15分許，至臺北市○○區○○路00號3樓
  微風南山商場，尾隨許冠臻進入該樓層之女廁內後，攀附在許
  冠臻如廁廁間隔壁隔板上，無故以自備之手機對著許冠臻而窺
  視其在廁所內之非公開活動，當場為許冠臻察覺而報警處理，
  始獲上情；
㈡於110年3月2日下午3時55分許，在臺北市○○區○○路00號新光三
  越A8館地下1樓，尾隨鄭秀美至該樓層之女廁後，在鄭秀美使
  用廁間之隔壁，無故以自備之手機伸至鄭秀美所在之廁間內而
  窺視鄭秀美在廁間內之非公開活動，適為鄭秀美察覺而報警處
  理，始悉上情。
王乃強意圖為自己不法之所有，基於竊盜之犯意，於110年2月2
  4日下午3時30分許，至臺北市○○區○○路00號3樓誠品信義店之
  員工休息區內，徒手打開余俊霆、黃怡潔未上鎖之置物櫃後，
  竊取余俊霆所有之新臺幣（下同）500元、黃怡潔所有之1萬20
  00元現金後離去，嗣黃怡潔發現財物被竊而調閱監視器並報由
  警局處理，始循線查獲上情。
案經許冠臻、鄭秀美、余俊霆、黃怡潔訴由臺北市政府警察局
  信義分局報告臺灣臺北地方檢察署（下稱臺北地檢署）偵查起
  訴。
    理  由
甲、有罪部分
壹、證據能力部分：
按「被告以外之人於審判中有下列情形之一，其於檢察事務官
  、司法警察官或司法警察調查中所為之陳述，經證明具有可信
  之特別情況，且為證明犯罪事實之存否所必要者，得為證據：
  …三、滯留國外或所在不明而無法傳喚或傳喚不到者」，刑事
  訴訟法第159條之3第3款定有明文。查證人即告訴人鄭秀美於
  警詢時之陳述，雖為被告以外之人於審判外之陳述，且經被告
  王乃強及辯護人爭執證據能力，然告訴人鄭秀美於本院審理時
  經本院傳喚、拘提無著，有本院送達證書、報到單、個人戶籍
  資料查詢結果、臺灣高等法院在監在押全國紀錄表、臺灣新北
  地方法院拘票影本及報告書等件在卷可稽（見本院110年度易
  字第696號卷二【下稱本院卷】第87、103、187、189、249至2
  55頁），有傳喚不到之情形，而觀諸告訴人鄭秀美之警詢筆錄
  ，警方係採一問一答之方式，且多使用開放式問題而令告訴人
  連續陳述，又該筆錄末段業已記載經告訴人鄭秀美親自閱認無
  訛後始簽名等情，並有告訴人之親筆簽名在其上（見臺北地檢
  署110年度偵字第9460號卷【下稱乙卷】第31至35頁），是告
  訴人鄭秀美於警詢中之陳述實有可信之特別情況，且為證明本
  案犯罪事實存否之必要，依刑事訴訟法第159條之3第3款之情
  形規定，應認有證據能力。
按被告以外之人於審判外之言詞或書面陳述，除法律有規定者
  外，不得作為證據，刑事訴訟法第159條第1項定有明文。經查
  ，證人即告訴人許冠臻、黃怡潔於警詢時之陳述，係屬被告以
  外之人於審判外之陳述，被告及其辯護人於本院準備程序中均
  否認告訴人許冠臻、黃怡潔於警詢陳述之證據能力，復查無刑
  事訴訟法第159條之2至第159條之5例外得為證據之情形，依前
  開法條之規定，告訴人許冠臻、黃怡潔於警詢時之陳述無證據
  能力。
又按被告以外之人於偵查中向檢察官所為之陳述，除顯有不可
  信之情況者外，得為證據，刑事訴訟法第159條之1第2項定有
  明文。經查，告訴人許冠臻、余俊霆於偵查中作證時已依法具
  結，且查無有何顯不可信之情況，依前揭規定，當有證據能力
  ，被告及其辯護人於本院準備程序時否認上開證人於偵查中證
  述之證據能力，洵屬無據。
又其他本判決引用資以認定事實所憑之物證、書證資料，檢察
  官、被告及其辯護人於本院審理時均不爭執證據能力，且無證
  據證明係公務員違背法定程序所取得，均認具有證據能力。
貳、實體部分：
訊據被告故坦認有於犯罪事實一㈠㈡所示時間進入各該女性廁所
  ，並偷窺告訴人許冠臻、鄭秀美於廁所隔間非公開活動，且有
  於犯罪事實二所示時間進入誠品信義店之員工休息區內，竊取
  余俊霆之財物500元（見本院110年度審易字第856號卷【下稱
  本院審易卷】第107至108頁），惟矢口否認有何妨害秘密與竊
  取黃怡潔財物之犯行，並辯稱：我只是肉眼偷看告訴人許冠臻
  、鄭秀美2人於女廁內之活動，但我並未以手機作為偷看告訴
  人許冠臻、鄭秀美之工具，且我並未竊取告訴人黃怡潔之財物
  ，只有打開告訴人余俊霆之櫃子竊取財物云云。辯護人為被告
  辯護稱：被告攀附在女廁隔板，即足以窺視他人如廁，不需再
  以手機作為窺視工具，且本案扣案之手機中均無告訴人許冠臻
  、鄭秀美於廁所內之照片，除告訴人許冠臻、鄭秀美之指訴外
  ，本案並無其他補強證據得以證明被告有以手機作為窺視告訴
  人許冠臻、鄭秀美於女廁內活動之犯行，且監視器畫面除拍攝
  到被告打開告訴人余俊霆之置物櫃外，並未拍攝到被告打開告
  訴人黃怡潔之置物櫃與竊取物品之畫面，且員工休息區內有許
  多其他員工出入之事實，不足以證明被告有竊取告訴人黃怡潔
  之財物，以及竊取告訴人黃怡潔財物之人為被告云云。惟查：
㈠犯罪事實一㈠㈡部分
⒈被告有於110年1月6日下午5時15分許，至臺北市○○區○○路00號3
  樓微風南山商場，尾隨告訴人許冠臻進入該樓層之女廁內後，
  攀附在告訴人許冠臻如廁廁間隔壁隔板上，無故窺視其在廁所
  內之非公開活動，並有於110年3月2日下午3時55分許，在臺北
  市○○區○○路00號新光三越A8館地下1樓，尾隨告訴人鄭秀美至
  該樓層之女廁後，在告訴人鄭秀美使用廁間之隔壁，無故窺視
  告訴人鄭秀美在廁間內之非公開活動，為被告所坦認（見本院
  審易卷第107頁），核與告訴人許冠臻於偵訊及本院審理中之
  證述、告訴人鄭秀美於警詢之證述大致相符（見臺北地檢署11
  0年偵字第3956號偵查卷【下稱甲卷】第169至171頁、乙卷第3
  1至35頁、本院卷二第109至116頁），且有被告尾隨告訴人許
  冠臻、鄭秀美進入洗手間之監視畫面及翻拍照片在卷可佐（見
  甲卷第49至51頁、乙卷第81至89頁），前揭事實堪以認定。
⒉被告雖否認有持手機作為窺視告訴人許冠臻、鄭秀美於女廁內
  非公開活動之工具，惟：
⑴告訴人許冠臻於偵訊中證稱：當天我上完廁所後，聽到隔壁間
  第二間廁所隔間內有聲音，很像是踩東西的聲音，所以我就抬
  頭看，看到被告拿著手機趴在隔板上對著我，我很害怕，趕快
  衝出來，並且報警，警察來現場後，樓管說被告是二樓餐廳的
  員工，所以把被告帶過來給警察，員警怕我不願意直接與被告
  面對面，就先把我帶回派出所，並且告知我如果被告只是肉眼
  看，可以用被告違反社會秩序維護法移送，但是我明明就看到
  被告用手機對我，所以我要對被告妨害秘密之犯行提告等語（
  見甲卷第169至170頁）；於本院審理中證稱：110年1月6日下
  午5點15分我有在微風南山3樓女廁內，抬頭看到被告在隔板上
  拿著手機，因為那個空隙算蠻大，所以我清楚看到被告的臉，
  被告的頭沒有越過隔板，但被告手是伸出來的，雖然從我的角
  度判斷，被告沒拿手機也看得到我，但被告有拿手機，當時警
  察雖然有建議我用社會秩序維護法的方式處理，但是被告不是
  只用肉眼偷窺，所以我就沒有照社維法的方式處理等語（見本
  院卷二第109至116頁），指證被告有以手機作為工具，窺視告
  訴人許冠臻在女廁內之非公開活動。又告訴人鄭秀美於警詢時
  證稱：我在110年3月2日下午3點55分左右，在新光三越A8館上
  班，中途去上廁所，上完準備沖馬桶時，發現有一個黑影倒影
  ，於是我抬頭看，發現廁所隔間旁有一隻手，且手持手機伸到
  我這間廁所，我感到有點疑惑，於是走出去隔間，站在走廊上
  ，發現被告站在廁間內的置物櫃上，並且左顧右盼旁邊的兩間
  廁所，被告發現我注意到他之後，急忙蹲下，過幾分鐘才走出
  隔間，我與其他專櫃同事請他留下，他還想離開，直到顧服主
  管來後把他攔下，被告才停下腳步等候我們報警處理等語（見
  乙卷第31至33頁），亦證稱被告有以手持手機作為窺視告訴人
  鄭秀美於女廁內非公開活動之工具，堪認被告並非僅以肉眼窺
  視，而有使用工具之事實，被告所辯並無可信。
⑵告訴人許冠臻、鄭秀美上開證述，均指證被告有持工具窺視他
  人非公開活動之犯行，可知被告尾隨女子進入女廁後，有於窺
  視時使用手機作為工具之行為，告訴人許冠臻、鄭秀美之證述
  得互為補強證據，辯護人認本件除被害人單一指訴外，無補強
  證據云云，並無可採。且縱使被告得以肉眼窺視告訴人許冠臻
  、鄭秀美於女廁內之活動，無須藉助手機才能窺視，且被告並
  未拍攝、竊錄告訴人許冠臻、鄭秀美如廁之畫面，然被告使用
  手機做為工具之目的，或係為了利用手機內建攝影機之放大聚
  焦功能，或係藉由手機畫面顯示他人之非公開活動，始能滿足
  其窺視之慾念，理由不一而足，究不能因被告並未有拍攝與錄
  影之舉，即可推論被告攀附於告訴人許冠臻、鄭秀美所在之女
  廁隔板時，伸手握著手機，甚至有持手機伸入隔間之同時，並
  無將手機作為窺視工具之犯行，辯護人所辯，亦非可採。
⒊是被告在有以手機作為工具，無故窺視告訴人許冠臻、鄭秀美
  在女廁內之非公開活動之行為，已堪認定。
㈡犯罪事實二部分
⒈被告於110年2月24日下午3時30分許，有臺北市○○區○○路00號3
  樓誠品信義店之員工休息區內，徒手打開告訴人余俊霆未上鎖
  之置物櫃後，竊取告訴人余俊霆所有之現金500元，為被告所
  坦認（見本院審易卷一第106至108頁），核與告訴人余俊霆於
  警詢、本院審理中之證述大致相符（見臺北地檢署110年度偵
  字第11165號偵查卷【下稱丁卷】第17至21頁、本院卷二第117
  至128頁），並有監視錄影畫面、翻拍照片、及本院勘驗筆錄
  在卷可稽（見丁卷第91至95頁、本院卷二第260至267頁），前
  揭事實已堪認定。
⒉被告雖否認有竊取告訴人黃怡潔放置於誠品信義店之員工休息
  區內置物櫃中之現金1萬2000元之犯行，惟：
⑴告訴人黃怡潔於本院審理中證稱：我與告訴人余俊霆之前在誠
  品信義店是同事，案發當天下午2點，是我的用餐時段，我用
  餐時只帶了我要用餐的金額就出去用餐，我回來換制服、放東
  西時，發現我的置物櫃與我剛出去用餐時的狀況完全不同，我
  的錢包是直接被敞開的狀態，裡面的現金不見了，而且置物櫃
  內是有翻過、亂亂的痕跡，我置物櫃平常偶爾上鎖，當天沒有
  上鎖，於是我先詢問我主管是何狀況，因為我一開始懷疑是我
  們員工，所以先請主管確認並看監視器，才發現有外人入侵我
  們員工休息區，那是我們的非對外開放區域，當時是遺失1萬2
  000多元，其實還有一些百鈔，這部分我報案時沒有提出，我
  報案只說1萬2000元，當時是2月，我攜帶這筆現金準備要繳納
  我學生宿舍的費用，是那週我家人給我的現金，我有帶我們學
  校提供的繳費單據為證，當時學校年度的收費標準有記載我要
  繳交的住宿費為1萬1500元，還有我的申請單，繳費時間是當
  年度開學後1週後要繳清，當時寒假我在誠品打工，快要開學
  了，開學日期是2月多，案發時我們裡面其他員工都有檢查，
  確認財物，後來確認只有我跟告訴人余俊霆遺失財物，我的置
  物櫃剛好不在監視器範圍內，是監視器的死角，告訴人余俊霆
  所繪本院卷二第145頁之位置圖，所顯示之置物櫃放置位置正
  確等語（見本院卷二第128至137頁），證稱案發當時發現放置
  於置物櫃的財物1萬2000元遭竊後，查看監視器畫面，發現該
  區域遭到被告入侵，經全體員工清查財物後，告訴人余俊霆也
  發現財物失竊之情形。
⑵衡諸告訴人余俊霆於警詢中證稱：我在110年2月24日下午3點左
  右在誠品信義店員工休息區，因為告訴人黃怡潔發現皮包內的
  現金遭竊，所以公司通知當班的員工清查財物，我才發現我放
  在置物櫃的包包遭人翻動，現金500元被竊取等語（見丁卷第1
  7至21頁）；於本院審理中證稱：案發當天是因為同事黃怡潔
  先告知我們主管，說發現東西有被拿走，主管才跟我們大家說
  ，請大家確認看看自己的財物有無被拿走，我才查看我放在員
  工休息區裡面個人置物櫃內的錢包、財物有無遺失，告訴人黃
  怡潔當時看起來感覺很難過、有流眼淚，她當時說是遺失學費
  12000元，我們的置物櫃雖然可以上鎖，但不一定每個人實際
  都會上鎖，由本院卷一第174頁監視器畫面擷圖中被告離開畫
  面的方向，被告是往另一側置物櫃，也就是往告訴人黃怡潔的
  置物櫃方向走，告訴人黃怡潔的置物櫃在我的置物櫃斜前方，
  被告在員工休息區內至少停留有3分鐘以上，監視器畫面有拍
  攝到被告躲在告訴人黃怡潔置物櫃的那一區，有點像是在躲藏
  我們其他員工，因為當時有其他員工在休息區裡面，經過其他
  區域，惟被告躲起來了，所以其他員工並未發現被告，但監視
  器鏡頭沒有拍到黃怡潔的置物櫃，也沒有拍到被告手部的動作
  等語（見本院卷二第117至127頁），可認案發當日係告訴人黃
  怡潔先發現置物櫃內之財物遭竊，告訴人余俊霆始清查自身財
  物，發現置物櫃內的現金也遭到竊取，與告訴人黃怡潔前揭證
  述相符，是告訴人黃怡潔證稱財物失竊乙節，應可採信。佐以
  中華科技大學109年學年度學雜費收費標準，記載：住宿費女
  生1萬元，女生房預收1500元冷氣使用卡等語，告訴人黃怡潔
  於110年1月17所提出予中華科技大學之學生宿舍申請表，顯示
  女生宿舍費用為1萬1500元等語（見本院卷二第149、153頁）
  ，可證告訴人黃怡潔指訴所遺失之財物金額為預備繳納宿舍費
  用之1萬2000元，堪可採信。
⑶復經本院勘驗案發當日誠品書店員工休息區出入口之監視錄影
  畫面，顯示被告於畫面顯示時間14時26分11秒打開員工休息區
  門口進入休息區，直到14時33分43秒才開啟從員工休息區走出
  （見本院卷二第264頁），堪認被告於員工休息區內停留時間
  已達7分鐘。又自員工休息區內另一監視器畫面顯示，被告於
  開啟告訴人余俊霆之置物櫃後，取出包包到另一置物架上翻找
  ，再將包包放回余俊霆之置物櫃，其後便往畫面下方區域移動
  離開畫面，有本院勘驗筆錄在卷可佐（見本院卷一第166至174
  頁），該畫面下方區域即為告訴人黃怡潔所在之處，業經告訴
  人余俊霆於本院審理中指證甚詳，並於本院卷一第166頁之監
  視器畫面擷圖內繪出告訴人黃怡潔置物櫃所在位置（見本院卷
  二第120頁、本院卷一第166頁），堪認被告進入員工休息區後
  ，除竊取告訴人余俊霆財物外，並有於告訴人黃怡潔置物櫃區
  域停留之事實，縱使監視器畫面因角度問題，並未拍攝到被告
  開啟告訴人黃怡潔置物櫃竊取財物之畫面，然自被告進入員工
  休息區後已有竊取告訴人余俊霆財物之事實，足徵被告進入員
  工休息區，本意即在竊取員工置物櫃內各項財物之事實，則被
  告停留於員工休息區長達7分鐘之其他時間中，亦有開啟告訴
  人黃怡潔之置物櫃並且竊取財物之犯行，當屬合理。被告所辯
  顯屬卸責之詞，洵不足採。
⑷至於本院勘驗結果，固顯示員工休息區內有其他員工進出之事
  實，惟僅有被告在畫面上方之置物櫃區域停留並移動達數分鐘
  之時間，其於員工多在畫面下方之區域移動，或僅有經過置物
  櫃區域之走道，並未接近告訴人黃怡潔置物櫃所在之畫面最上
  方區域內，有本院勘驗筆錄及告訴人余俊霆手繪員工休息區平
  面圖在卷可佐（見本院卷二第145、266至268頁），辯護人辯
  稱依監視錄影畫面顯示員工休息區內有許多其他員工出入之事
  實，可知竊取告訴人黃怡潔財物之人並非被告等語，亦非可採
  。
綜上所述，本件事證明確，被告上開犯行洵堪認定，應予以法
  論科。
論罪科刑
㈠核被告就犯罪事實一㈠㈡所為，均係犯刑法第315條之1第1款之無
  故利用工具窺視他人非公開之活動罪；就犯罪事實二所為，係
  犯竊盜罪，被告在同一地點、時間為竊取告訴人余俊霆、黃怡
  潔所有財物行為，就上開各行為之獨立性極為薄弱，依一般社
  會健全觀念，難以強行分開，在刑法評價上，應視為數個舉動
  之接續施行，以包括一行為予以評價，較為合理；再者，被告
  以一行為同時侵害告訴人余俊霆、黃怡潔之財產法益，為同種
  想像競合犯，應依刑法第55條規定從一重處斷。
㈡被告所犯上開2次無故利用工具窺視他人非公開之活動罪與竊盜
  犯行，犯意各別、行為互殊不同，應分論併罰。
㈢按被告構成累犯之事實及應加重其刑之事項，均應由檢察官主
  張並具體指出證明之方法後，經法院踐行調查、辯論程序，方
  得作為論以累犯及是否加重其刑之裁判基礎。所謂檢察官應就
  被告構成累犯事實「具體指出證明方法」，係指檢察官應於法
  院調查證據時，提出足以證明被告構成累犯事實之前案徒刑執
  行完畢資料，例如前案確定判決、執行指揮書、執行函文、執
  行完畢（含入監執行或易科罰金或易服社會勞動執行完畢、數
  罪係接續執行或合併執行、有無被撤銷假釋情形）文件等相關
  執行資料，始足當之。至一般附隨在卷宗內之被告前案紀錄表
  ，係司法機關相關人員依憑原始資料所輸入之前案紀錄，僅提
  供法官便於瞭解本案與他案是否構成同一性或單一性之關聯、
  被告有無在監在押情狀等情事之用，並非被告前案徒刑執行完
  畢之原始資料或其影本，是檢察官單純空泛提出被告前案紀錄
  表，尚難認已具體指出證明方法而謂盡其實質舉證責任。然累
  犯資料本來即可以在刑法第57條第5款「犯罪行為人之品行」
  中予以負面評價，法院自仍得就被告可能構成累犯之前科、素
  行資料，列為刑法第57條第5款所定「犯罪行為人之品行」之
  審酌事項（最高法院刑事大法庭110年度台上大字第5660號裁
  定意旨參照）。公訴意旨並未主張被告構成累犯，復未舉出足
  以證明被告構成累犯事實之前案徒刑執行完畢資料，自難謂已
  盡其實質舉證責任。從而，參照前揭最高法院裁定意旨，本院
  即不得認定被告本案構成累犯而依刑法第47條第1項規定加重
  其刑。但本院仍得就被告之前科素行，依刑法第57條第5款所
  定「犯罪行為人之品行」，作為量刑審酌事項，併予敘明。
㈣爰審酌被告為逞一己私慾，無故以利用工具窺視告訴人許冠臻
  、鄭秀美之非公開活動，侵害告訴人許冠臻、鄭秀美隱私，對
  告訴人許冠臻、鄭秀美心理造成傷害，又不思以正途獲取財物
  ，恣意竊取他人之物，欠缺尊重他人財產法益之觀念，造成他
  人財產損失，危害社會治安，所為應予非難，且犯後否認犯行
  ，態度難謂良好，兼衡被告前有多次竊盜前科，素行非佳，併
  參酌其所竊得財物之價值，且迄未與告訴人許冠臻、鄭秀美、
  余俊霆、黃怡潔達成和解，賠償其等之損失分文，復考量被告
  領有中度身心障礙手冊，自承家庭經濟狀況小康、高中畢業之
  智識程度、目前無業等一切情狀（見本院卷二第282頁），量
  處如主文所示之刑，並諭知易科罰金之折算標準，並定其應執
  行之刑及易科罰金之折算標準如主文所示。
㈤沒收
⒈按犯罪所得，屬於犯罪行為人者，沒收之；於全部或一部不能
  沒收或不宜執行沒收時，追徵其價額，刑法第38條之1第1項前
  段、第3項定有明文。查被告所竊取告訴人余俊霆、黃怡潔之
  財物各500元、1萬2000元，均未扣案，為被告之犯罪所得，依
  上開規定，應予宣告沒收，並於全部或一部不能沒收或不宜執
  行沒收時，追徵其價額。
⒉扣案之手機2支（廠牌分別為三星、HTC，IMEI分別為：0000000
  00000000、000000000000000，見甲卷第45頁、乙卷第63頁，
  本院保管字號分別為110年刑保字第1107、1336號），各係被
  告所有犯本案犯罪事實一㈠㈡妨害秘密罪當日，隨身攜帶使用之
  手機，業經被告供明在卷（見本院卷二第273至274頁），且被
  告有於前揭時地持手機窺視他人之非公開活動，亦經本院認定
  如上，堪認扣案之手機2支為被告犯本案犯罪事實一㈠㈡妨害秘
  密罪所用之工具，爰依刑法第38條第2項之規定諭知沒收。至
  於扣案之透明手機殼、手機SIM卡等物（本院保管字號分別為1
  10年刑保字第1107、1336號，見本院審易卷第69、97頁），均
  與被告本案犯罪事實一㈠㈡犯行無關連性，均不予宣告沒收，附
  予述明。
乙、公訴不受理部分：
壹、公訴意旨略以：被告王乃強基於侵入他人建築物之犯意，於
    110年3月10日下午2時15分許，至臺北市○○區○○路0段000號
    臺北市立景美女子高級中學（下稱景美女高）外，無故越過
    該校之圍牆並走至女廁前方而侵入他人之建築物內，適為該
    校之教官賴建富察覺而趕至現場並通知警員到場，始獲上情
    ，因認被告涉犯刑法306條第1項之侵入住宅罪等語。
貳、按告訴乃論之罪，告訴人於第一審辯論終結前，得撤回其告
    訴；告訴經撤回者，應諭知不受理之判決，刑事訴訟法第23
    8條第1項、第303條第3款分別定有明文。
參、刑事訴訟法第232條所謂之犯罪被害人，係指其法益因他人
    犯罪而直接受其侵害者而言，故凡財產法益被害時，該財產
    之所有權人固為直接被害人，即對於該財產有事實上管領力
    之人，因他人之犯罪行為而管領權受有侵害者，亦不失為直
    接被害人（最高法院95年度台非字第275號判決意旨參照）
    。是就侵害財產法益之罪，該財產之所有權人及有事實上管
    領力之人均屬告訴權人。景美女高於110年4月14日偵查中，
    即由校長即法定代理人黃贇瑾出具委任狀，委任賴建富為告
    訴代理人，並於110年4月27日至臺北地檢署表明提出告訴之
    意，此有黃贇瑾之委任狀及110年4月27日偵查筆錄在卷可按
    （見臺北地檢署110年度偵字第10224號卷【下稱丙卷】第11
    1至119頁），未逾6個月告訴期間，是本案業據有權管領景
    美女高之黃贇瑾提出合法之刑事告訴，首應認定。
肆、惟本件告訴人即景美女高校長黃贇瑾告訴被告侵入住宅案件
    ，起訴書認係觸犯刑法第306條第1項之罪，依同法第308條
    第1項之規定，須告訴乃論。茲據告訴人黃贇瑾撤回告訴（
    見本院卷二第159頁），依照首開說明，此部分爰不經言詞
    辯論，逕為不受理之諭知。　　
據上論斷，應依刑事訴訟法第299條第1項前段、第303條第3款，
判決如主文。
本案經檢察官蕭惠菁偵查起訴，檢察官鄭雅方到庭執行職務。
中　　華　　民　　國　　111 　年　8 　　月　　10 　日
　　　　　　　　　刑事第十三庭  法　官　郭又禎
以上正本證明與原本無異。 
如不服本判決應於收受送達後20日內向本院提出上訴書狀，並應
敘述具體理由；其未敘述上訴理由者，應於上訴期間屆滿後20日
內向本院補提理由書（均須按他造當事人之人數附繕本）「切勿
逕送上級法院」。告訴人或被害人如對於本判決不服者，應具備
理由請求檢察官上訴，其上訴期間之計算係以檢察官收受判決正
本之日期為準。 
                                書記官  殷玉芬 
中　　華　　民　　國　　111 　年　　8 　　月　　12　　日
附錄本案所犯法條全文　
中華民國刑法第315條之1
（妨害秘密罪）
有下列行為之一者，處 3 年以下有期徒刑、拘役或 30 萬元以
下罰金：
一、無故利用工具或設備窺視、竊聽他人非公開之活動、言論、
    談話或身體隱私部位者。
二、無故以錄音、照相、錄影或電磁紀錄竊錄他人非公開之活動
    、言論、談話或身體隱私部位者。
中華民國刑法第320條
（普通竊盜罪、竊佔罪）
意圖為自己或第三人不法之所有，而竊取他人之動產者，為竊盜
罪，處 5  年以下有期徒刑、拘役或 5 百元以下罰金。
意圖為自己或第三人不法之利益，而竊佔他人之不動產者，依前
項之規定處斷。
前二項之未遂犯罰之。